# 联营企业专项储备权益法时是否计入资本公积？

提问人：dhongyan 时间：2011-10-14 10:21:49
对联营企业做权益法时，联营企业的专项储备是否按投资比例计入资本公积？

回答人：chenyiwei
回复 fanxu7788 的帖子
这与“跨越会计处理界限”无关，而是专项储备的现行会计处理方法本身存在不合理之处所导致的。最符合会计原理的处理方法是《讲解2008 》中的处理方法。在这一处理方法下，专项储备余额本质上是一项限定用途的盈余公积，只不过合并报表层面需要将子公司计提的专项储备中归属母公司的份额予以恢复。